【裁判字號】    97,訴,3091
【裁判日期】    971118
【裁判案由】    違反毒品危害防制條例
【裁判全文】
臺灣彰化地方法院刑事判決              97年度訴字第3091號
公  訴  人  臺灣彰化地方法院檢察署檢察官
被      告  甲○○
                    （現另案於臺灣彰化監獄執行）
上列被告因違反毒品危害防制條例案件，經檢察官提起公訴（97
年度毒偵字第3899號），本院改依簡式審判程序審理，判決如下
：
    主  文
甲○○施用第一級毒品，累犯，處有期徒刑捌月。
    事  實
一、甲○○前因施用毒品案件，經執行觀察、勒戒後，因無繼續
    施用毒品之傾向，於民國92年4月11日執行完畢釋放，又於
    該觀察、勒戒執行完畢釋放後5年內，在97年4月2日因施用
    第一級毒品案件，經本院以97年度訴字第1705號判處有期徒
    刑9月確定。另因搶奪案件，經本院以95年度訴字第393號判
    處有期徒刑2年確定，入監執行後，於96年8月23日縮短刑期
    假釋出監，至96年12月24日假釋期滿未經撤銷視為執行完畢
    。詎仍不知悔改，復基於施用第一級毒品海洛因之犯意，於
    97年8月14日晚間8時許，在彰化縣鹿港鎮橋頭村百姓公廟旁
    ，以第一級毒品海洛因摻水置於針筒注射之方式，施用第一
    級毒品海洛因1次（該針筒已經為甲○○丟棄）。嗣於97年8
    月16日，警方因偵辦販毒案件，通知其至警局接受調查，得
    其同意採集尿液送驗，結果呈現嗎啡之陽性反應，始悉上情
    。
二、案經彰化縣警察局鹿港分局報告臺灣彰化地方法院檢察署檢
    察官偵查起訴。
    理  由
壹、程序部分：
    查被告甲○○所犯之本案犯罪，係死刑、無期徒刑、最輕本
    刑為3年以上有期徒刑以外之罪。其於準備程序就上揭被訴
    事實為有罪之陳述，經受命法官告知簡式審判程序之旨，並
    聽取其與公訴人之意見後，本院認無不得或不宜改依簡式審
    判程序進行之情事。爰依刑事訴訟法第273條之1第1項、第
    284條之1規定，裁定由受命法官獨任進行簡式審判程序，先
    予敘明。
貳、實體部分：
一、訊據被告對於上揭事實坦承不諱；且對被告所採集之尿液，
    經送檢驗後，結果呈現嗎啡之陽性反應，有彰化縣警察局鹿
    港分局委託檢驗尿液代號與真實姓名對照表，及詮昕科技股
    份有限公司97年8月27日報告編號00000000號濫用藥物尿液
    檢驗報告各1紙在卷可憑。足認被告之自白與事實相符，應
    可採信。本案事證明確，被告上揭施用第一級毒品之犯行，
    堪以認定。
二、查被告前因施用毒品案件，經執行觀察、勒戒後，因無繼續
    施用毒品之傾向，於92年4月11日執行完畢釋放，又於該觀
    察、勒戒執行完畢釋放後5年內，在97年4月2日因施用第一
    級毒品案件，經本院以97年度訴字第1705號判處有期徒刑9
    月確定等情，有臺灣高等法院被告前案紀錄表及本院97年度
    訴字第1705號刑事判決電腦列印本各1份在卷可按。被告自
    上揭觀察、勒戒執行完畢釋放後，距本案施用毒品犯罪，其
    期間雖已超過5年，但因被告在該觀察、勒戒執行完畢釋放
    後5年內，又於97年4月2日再犯施用毒品罪，顯見原實施之
    觀察、勒戒已無法收其實效，不足以遮斷其施用毒品之毒癮
    。是被告本案所為，仍合於毒品危害防制條例第23條第2項
    所定之追訴要件（最高法院95年第7次刑事庭會議決議參照
    ），自應依法論科。
三、按海洛因係毒品危害防制條例第2條第2項第1款所規定之第
    一級毒品，不得非法施用。核被告所為，係犯毒品危害防制
    條例第10條第1項之施用第一級毒品罪。其為施用第一級毒
    品海洛因而持有該毒品之低度行為，已為其施用之高度行為
    所吸收，不另論罪。又被告前因搶奪案件，經本院以95年度
    訴字第393號判處有期徒刑2年確定，入監執行後，於96年8
    月23日縮短刑期假釋出監，至96年12月24日假釋期滿未經撤
    銷視為執行完畢一節，有上揭臺灣高等法院被告前案紀錄表
    在卷可按。被告於上揭徒刑執行完畢後，5年以內故意再犯
    本件有期徒刑以上之罪，為累犯，應依刑法第47條第1項規
    定，加重其刑。
四、又按施用毒品行為之本質為藥物濫用、物質依賴，自殘性明
    顯，侵害性卻隱晦。基於施用毒品此一特性，毒品危害防制
    條例第10條第1、2項之刑罰，就須與同條例第20條之保安處
    分比擬觀察，而不應與一般犯罪之刑罰等量齊觀。因此，對
    被告施以相當期間之徒刑，藉以隔離毒品、戒除依賴即可，
    過度監禁之結果，徒然虛擲被告生命，並有浪費國家稅收之
    虞。爰審酌被告除上述之累犯前科外，另有竊盜及施用毒品
    等犯罪前科，現並因竊盜及本院上揭97年度訴字第1705號施
    用毒品案件，在監服刑，將至98年12月31日始執行期滿，有
    上揭臺灣高等法院被告前案紀錄表在卷可參，素行不佳；被
    告曾因施用毒品案件，經施以觀察、勒戒及判處徒刑，卻又
    再犯，顯見其毒癮程度嚴重，亦未能悔改並記取教訓；惟念
    及施用毒品犯罪之本質，為戕害自我身心健康之行為，尚未
    嚴重破壞社會秩序或侵害他人權益；且被告於犯後坦承犯行
    ，態度良好等被告之品行、犯罪之動機、目的、手段、所生
    危害及犯後態度等一切情狀，量處如主文所示之刑。
據上論斷，應依刑事訴訟法第273條之1第1項、第284條之1、第
299條第1項前段，毒品危害防制條例第10條第1項，刑法第11條
前段、第47條第1項，判決如主文。
本案經檢察官謝雨青到庭執行職務。
中    華    民    國    97    年    11    月    18    日
                        刑事第八庭    法  官  陳銘壎
以上正本證明與原本無異。
如不服本判決，應於判決送達後10日內，向本院提出上訴書狀，
上訴書狀應「敘述具體上訴理由」，並按他造當事人之人數附繕
本。「切勿逕送上級法院」。
中    華    民    國    97    年    11    月    18    日
                                      書記官  楊筱惠
附錄本案論罪科刑法條全文：
毒品危害防制條例第10條第1項
施用第一級毒品者，處6月以上5年以下有期徒刑。


司法院資訊處製作；財團法人民間司法改革基金會備份。
